【裁判字號】    97,訴,1451
【裁判日期】    971029
【裁判案由】    毒品危害防制條例
【裁判全文】
臺灣臺北地方法院刑事判決              97年度訴字第1451號
公  訴  人  臺灣臺北地方法院檢察署檢察官
被      告  甲○○
                    （現另案於臺灣臺北監獄執行中）
上列被告因違反毒品危害防制條例案件，經檢察官提起公訴（97
年度毒偵字第707、1334、2050號），本院判決如下：
    主  文
甲○○施用第一級毒品，處有期徒刑陸月，減為有期徒刑參月，
扣案海洛因壹包（淨重零點壹陸公克）沒收銷燬，空包裝壹個（
重零點壹捌公克）、分裝袋參個、注射針筒及提撥器各壹支均沒
收。又施用第一級毒品，處有期徒刑捌月，減為有期徒刑肆月。
又施用第一級毒品，累犯，處有期徒刑壹年貳月，扣案海洛因參
包（合計驗餘淨重零點壹柒陸公克）均沒收銷燬，空包裝參個（
合計重零點柒貳公克）均沒收。應執行有期徒刑壹年陸月，扣案
海洛因壹包（淨重零點壹陸公克），又參包（合計驗餘淨重零點
壹柒陸公克）均沒收銷燬，空包裝壹個（重零點壹捌公克）、又
參個（合計重零點柒貳公克）、分裝袋參個、注射針筒及提撥器
各壹支均沒收。
    事  實
一甲○○前於民國92年間因施用毒品案件，經本院以92年度毒聲
  字第208 號裁定送觀察、勒戒後，認有繼續施用毒品之傾向，
  以92年度毒聲字第433 號裁定令入戒治處所施以強制戒治，再
  以92年度毒聲字第1734號裁定停止戒治交付保護管束，嗣於93
  年2 月27日保護管束期滿未經撤銷，視為強制戒治執行完畢，
  經臺灣臺北地方法院檢察署檢察官以93年度戒毒偵字第45號為
  不起訴處分確定。另因施用毒品案件，經本院以95年度訴字第
  308號判決判處有期徒刑1年，並經臺灣高等法院以95年度上訴
  字第2626號判決駁回上訴確定，及經本院以95年度易字第2022
  號判決判處有期徒刑4 月確定。復因竊盜案件，經本院以96年
  度易字第79號判決判處有期徒刑3 月確定。前述3 罪經本院以
  96年度聲減字第1116號裁定分別予以減刑，就施用毒品部分定
  應執行刑為有期徒刑7 月，並與竊盜部份合併執行，96年12月
  8 日執行完畢（就後述(三)部份構成累犯）。另因施用毒品案件
  ，經本院以97年度訴字第726 號判決判處有期徒刑9 月，現在
  臺灣臺北監獄執行中。竟於(一)95年12年21日下午2 點左右在臺
  北市○○區○○路2 段某小吃店廁所內以將海洛因粉末加水稀
  釋置入針筒內注射之方式施用第一級毒品海洛因，為警於同日
  下午4 時左右在臺北縣新店市○○路○ 段75號前查獲，當場扣
  得甲○○所有供施用海洛因所用之海洛因1 包（淨重0.16公克
  ，空包裝重0.18公克）、分裝袋3 個、注射針筒及提撥器各1
  支等物，並採尿送驗，始知上情。又於(二)96年3 月24日上午5
  點多為警採尿前回溯26小時內某時，在臺北市○○路○ 段靠近
  建國啤酒廠附近某小吃店廁所內，以將海洛因粉末摻於香煙內
  吸用之方式施用第一級毒品海洛因，為警於同日上午5 點多在
  臺北市○○區○○路與文林路口查獲，並採尿送驗，始知上情
  。復於(三)97年6 年6 日上午11點左右在臺北市中山區○○○路
  某小吃店廁所內，以將海洛因及安非他命粉末加水及糖粉稀釋
  後置入針筒內注射之方式施用第一級毒品及第二級毒品安非他
  命，為警於同日下午6 點左右在臺北市○○區○○路123 巷11
  號伊倫商務會館803 號房內查獲，當場扣得甲○○所有供施用
  海洛因所用之海洛因3 包（合計淨重0.178 公克，合計驗餘淨
  重0.176 公克，空包裝3 個合計重0.72公克），並採尿送驗，
  始知上情。
二案經臺北縣政府警察局新店分局報請臺灣臺北地方法院檢察署
  檢察官偵查，及臺北市政府警察局士林分局報請臺灣士林地方
  法院檢察署檢察官偵查後，簽請臺灣高等法院檢察署准予命令
  移轉臺北地方法院檢察署檢察官偵查，及臺北市政府警察局中
  山分局報請臺灣臺北地方法院檢察署檢察官偵查起訴。
    理  由
一認定犯罪事實所憑之證據及理由
(一)被告甲○○於95年12年21日下午2 點左右施用海洛因之事實，
  除被告之自白外，其尿液送臺灣檢驗科技股份有限公司（下稱
  臺灣檢驗公司）檢驗結果，可待因及嗎啡均呈陽性反應，有該
  公司96年1 月9 日濫用藥物尿液檢驗報告及臺北縣警察局新店
  分局偵辦毒品危害防制條例案被移送者姓名及代碼對照表各1
  份可證。又扣案白色粉末1 包（淨重0.16公克，空包裝重0.18
  公克）經法務部調查局鑑定結果，含有毒品危害防制條例第2
  條第2 項第1 款第一級毒品海洛因成份，有該局96年4 月14日
  調科壹字第09623033100 號鑑定書1 份（本院卷第32頁）在卷
  可憑，參以扣案分裝袋3 個、注射針筒及提撥器各1 支等物，
  已足以擔保被告自白之真實性。
(二)被告於本院審理時雖辯稱對於96年3 月24日上午5 點多有無因
  施用遭查獲之事實已無記憶云云，惟其於該日上午5 點多為警
  採尿前回溯26小時內某時施用海洛因之事實，除據被告於偵查
  中坦承外，其尿液送臺灣尖端先進生技醫藥股份有限公司檢驗
  結果，可待因及嗎啡均呈陽性反應，有該公司96年4 月4 日濫
  用藥物檢驗報告及臺北市政府警察局偵辦毒品案件尿液檢體委
  驗單各1 份可證，已足以擔保被告警詢中自白之真實性。
(三)被告於97年6 年6 日上午11點左右施用海洛因及安非他命之事
  實，除被告之自白外，其尿液送臺灣尖端先進生技醫藥股份有
  限公司檢驗結果，甲基安非他命、可待因及嗎啡均呈陽性反應
  ，有該公司97年6 月20日濫用藥物檢驗報告及臺北市政府警察
  局偵辦毒品案件尿液檢體委驗單各1 份可證。又扣案白色粉末
  3 包（合計淨重0.178 公克，合計驗餘淨重0.176 公克，空包
  裝3 個合計重0.72公克）經交通部民用航空局航空醫務中心鑑
  定結果，含有毒品危害防制條例第2 條第2 項第1 款第一級毒
  品海洛因成份，有該中心97年6 月24日航藥鑑字第0973175 號
  毒品鑑定書（本院卷第28頁）在卷可憑，已足以擔保被告自白
  之真實性。
(四)綜上所述，本件證據明確，已可認定被告有事實欄所載施用第
  一級毒品海洛因及施用第二級毒品安非他命等犯行，應依法論
  科。
二論罪科刑之依據
(一)核被告所為，係犯毒品危害防制條例第10條第1 項施用第一級
  毒品罪、第10條第2 項施用第二級毒品等罪。其持有第一級毒
  品海洛因及第二級毒品安非他命之低度行為，分別為施用之高
  度行為吸收，均不另論罪。其97年6 年6 日同時施用第一級毒
  品海洛因及第二級毒品安非他命該次犯行，為想像競合犯，從
  一重施用第一級毒品罪處斷，且與其餘2 次施用第一級毒品海
  洛因犯行間，犯意各別，罪名不同，行為有異，應分論併罰之
  。又被告曾有如事實欄所述之犯罪科刑執行完畢情形，有臺灣
  高等法院被告前案紀錄表1 份可參，其受有期徒刑執行完畢後
  ，於5 年內再因故意於97年6 年6 日犯本件有期徒刑以上之罪
  ，就該次犯行為累犯，依法加重其刑。
(二)查甲基安非他命或海洛因大多分開使用，惟於下列情況會有混
  用：(一)有些海洛因使用者喜好加入甲基安非他命以增加其舒暢
  感覺；(二)原先使用甲基安非他命者開始嘗試使海洛因時；(三)有
  些海洛因成癮者偶而會施用安非他命來消除海洛因戒斷時出現
  之不舒服症狀；(四)有些海洛因販毒者加入甲基安非他命以增加
  其重量。這兩種藥物同時施用不會引起排斥，甚至在欣快感方
  面有被加強的可能。不同吸毒族群及不同毒品種類，有不同施
  用方式，包括以燒烤、注射及加入香煙中吸食等方式，施用後
  在人體有不同的吸收、分布、代謝及排泄之比率及時程，若將
  海洛因與甲基安非他命混合置於玻璃球中以燒烤方式吸食，於
  施用者之尿液中應可驗出嗎啡、甲基安非他命之陽性反應，對
  施用者可能產生降解之功能（參行政院國軍退除役官兵輔導委
  員會臺北榮民總醫院於93年5 月11日以北總內字第0930023372
  號函、行政院衛生署管制藥品管理局93年9月6日管檢字第0930
  008112號函、93年8 月17日管檢字第0930007733號函）。本件
  被告雖前有單獨施用安非他命之紀錄（本院95年度易字第2022
  判決），惟依其於97年6 年6 日為警查獲接受詢問時僅坦承有
  施用海洛因之行為，且該次驗出之甲基安非他命濃度不高，且
  安非他命閾值未達500ng/ml，參以前函說明，尚不足以排除被
  告所辯係使用安非他命殘渣袋混合海洛因粉末後同時施用之可
  能，則本件既無施用器具扣案可資檢驗，復無證據足認被告有
  單獨施用安非他命之行為，依罪疑唯輕之原則，應認被告係同
  時施用第一級毒品海洛因及第二級毒品安非他命，起訴意旨認
  被告係分別施用海洛因及安非他命，應分論併罰等語，尚有誤
  會，併此敘明。
(三)本院審酌被告除事實欄所載犯罪科刑紀錄外，另因施用毒品案
  件，經臺灣士林地方法院以96年度訴字第90號判決判處有期徒
  刑10月，減為有期徒刑5 月，及經本院以97年度訴字第420 號
  判決判處有期徒刑6 月（均尚未執行）等情，顯未因前案刑之
  執行而有警惕，惟念其犯後態度良好，坦承犯行，且所犯屬自
  戕行為等一切情狀，分別量處如主文所示之刑。再被告於95年
  12年21日、96年3 月24日2 次施用第一級毒品罪均合於中華民
  國96年罪犯減刑條例第2 條第1 項第3 款之規定，應將宣告刑
  均予以減刑，並與97年6 年6 日該次施用第一級毒品罪定其應
  執行之刑。扣案海洛因1 包（淨重0.16公克），又3 包（合計
  驗餘淨重0.176 公克）均屬第一級毒品，不問屬於犯人與否，
  均依毒品危害防制條例第18條第1 項前段規定諭知沒收銷燬之
  ；海洛因之空包裝1 個（重0.18公克）、又3 個（合計重0.72
  公克）有防止海洛因裸露、逸出及潮濕之功用，並便於攜帶，
  與分裝袋3 個、注射針筒及提撥器各1 支均為供被告施用海洛
  因所用之物，且均屬被告所有，已經其供承在卷，均依刑法第
  38條第1 項第2 款沒收之。
三適用之法條：刑事訴訟法第299 條第1 項前段，毒品危害防制
  條例第10條第1 項、第2 項、第18條第1 項前段，刑法第11條
  前段、第55條、第47條第1 項、第51條第5 款、第38條第1 項
  第2 款，中華民國96年罪犯減刑條例第2 條第1 項第3 款、第
  7條。
本案經檢察官陳清茂到庭執行職務
中    華    民    國    97    年    10    月    29    日
                  刑事第十五庭  審判長法  官  廖紋妤
                                      法  官  孫惠琳
                                      法  官  邱蓮華
上正本證明與原本無異。
如不服本判決，應於判決送達後10日內向本院提出上訴狀 (應抄
附繕本)。
                                      書記官  葉宜玲
中    華    民    國    97    年    10    月    29    日
附錄論罪科刑法條
毒品危害防制條例第10條
施用第一級毒品者，處6月以上，5年以下有期徒刑。
施用第二級毒品者，處3年以下有期徒刑。


司法院資訊處製作；財團法人民間司法改革基金會備份。
